臺灣彰化地方法院刑事判決　　　　　　　96年度簡上字第93號
上　訴　人　臺灣彰化地方法院檢察署檢察官
被　　　告　乙○○
　　　　　　甲○○
　　　　　　　　　　　號
上列上訴人因被告等賭博等案件，不服本院九十五年度簡字第三
八一號中華民國九十五年十二月二十八日第一審判決（原檢察官
聲請簡易判決處刑案號：九十五年度速偵字第五九四號），本院
管轄第二審合議庭判決如下︰
    主  文
上訴駁回。
    事實及理由
一、本案經本院審理結果，認第一審判決認事用法及量刑均無不
    當，應予維持，並引用第一審判決書記載之事實、證據及理
    由（如附件，惟原判決第三頁第五、六行「(五)爰審酌被告二
    人均無前科，素行良好，有臺灣高等法院被告前案紀錄表2
    份在卷可佐」之記載，應更正為「(五)爰審酌被告梁易金無前
    科犯行，素行良好，有臺灣高等法院被告前案紀錄表一份在
    卷可佐」）。
二、本件檢察官上訴意旨略以：原審認被告乙○○違反未依電子
    遊戲場業管理條例規定辦理營利事業登記者，不得經營電子
    遊戲場業之規定，處拘役二十日，緩刑二年；被告甲○○在
    公眾得出入之場所賭博財物，處罰金新臺幣五千元，緩刑二
    年，固屬卓見。惟被告二人所為有害於善良風氣，且其中被
    告乙○○多次涉犯賭博罪，未見徹底悔改而再犯本罪，顯均
    不宜宣告緩刑，原判決卻對被告二人分別宣告緩刑二年，似
    有不當之處。其次，擺設賭博性電子遊戲機具之經營者，通
    常須先購買或租用賭博性電子遊戲機具，復須支出營運所須
    之水電費，若其所擺設之賭博性電子遊戲機具係屬輸贏各二
    分之一而具射倖性之機率，則任何經營者於經營一段時間後
    ，因輸贏各約為二分之一，如何回收所付出之成本？因此經
    營者為能獲取一定比例之利潤，其所擺設之賭博性電子遊戲
    機具必已透過電腦ＩＣ板程式，以使經營者之得勝機率較高
    ，此種透過電腦程式設計控制，使經營者之得勝機率較高而
    居於優勢，而可保證獲利之情形，即與刑法第二百六十八條
    所定之「意圖營利」構成要件相符。是前開被告乙○○開設
    賭博性電子遊戲場以提供賭博場所並聚眾賭博之行為，亦應
    認具有營利之意圖，而應另論以刑法第二百六十八條之賭博
    罪，原審認被告乙○○僅涉犯刑法第二百六十六條之賭博罪
    及違反電子遊戲場業管理條例第十五條而依同條例第二十二
    條論處之罪，於法似有違誤，請鈞院撤銷原判決，更為適法
    之判決等語。
三、訊據被告乙○○、甲○○二人於本院審理時對於上揭經營電
    子遊戲場業、賭博之犯行，均坦承不諱，核與證人即被告乙
    ○○、甲○○二人於警詢證述之情節相符，並有電子遊戲機
    具「虎豹王二代」一台及機具內之賭資新臺幣（以下同）三
    千五百十元扣案可資佐證，此外復有現場照片七幀附卷可稽
    ，是以本件被告乙○○未依電子遊戲場業管理條例規定辦理
    營利事業登記，擺設賭博性電動機具供人賭博及被告甲○○
    賭博財物之事證均已臻明確，渠二人犯行均堪認定。
四、原審判決認被告乙○○、甲○○二人上揭違反電子遊戲場業
    管理條例、賭博犯行事證已臻明確，據以論罪科刑，判處被
    告乙○○拘役二十日，並諭知易科罰金之折算標準，判處被
    告甲○○罰金新臺幣五千元，並諭知易服勞役之折算標準，
    及將扣案之電動賭博機具一台及賭資三千五百十元諭知沒收
    ，核無不當，上訴人即公訴人上訴意旨指摘被告乙○○開設
    賭博性電子遊戲場以提供賭博場所並聚眾賭博之行為，亦應
    認具有營利之意圖，而應另論以刑法第二百六十八條之賭博
    罪，原審認前開被告乙○○僅涉犯刑法第二百六十六條之賭
    博罪及違反電子遊戲場業管理條例第十五條而依同條例第二
    十二條論處之罪，於法有所違誤，聲請撤銷原判決等語，惟
    查本件被告乙○○從未承認經營前開電子遊戲場，有向客人
    收取場地費或抽頭費等情，是被告乙○○僅係利用賭博性電
    子遊戲機不確定之輸贏機率，與不特定之賭客賭博財物，並
    以該賭博性電子遊戲機出現之偶然事實決定勝負，性質上係
    利用賭博性電子遊戲機，與不特定之賭客對賭，被告乙○○
    本身即具賭客之身分，而屬普通賭博罪之對向犯，是被告乙
    ○○擺設賭博性電子遊戲機，尚無何營利意圖，核與刑法第
    二百六十八條之意圖營利供給賭博場所及聚眾賭博罪構成要
    件尚不該當，此外，亦查無其他積極證據足資證明被告乙○
    ○有從中抽取金錢圖利，是以公訴人此部分上訴為無理由；
    又原審判決以被告乙○○擺放賭博性電子遊戲機僅一臺，時
    間僅約十日，所生之危害尚屬輕微，而被告甲○○僅於查獲
    日到場賭博一次，及渠二人犯罪之目的、動機、手段、犯後
    坦承犯行，態度良好等一切情狀，分別量處被告乙○○拘役
    二十日、被告梁易金罰金新臺幣五千元，並分別諭知易科罰
    金及易服勞役之折算標準，且認被告二人前均未曾因故意犯
    罪受有期徒刑以上刑之宣告，渠二人因一時失慮，致犯本罪
    ，且犯後坦承犯行，深知悔悟，認渠二人經此次起訴、審理
    及科刑教訓後，當益知警惕，應無再犯之虞，因認渠二人所
    受宣告之刑，以暫不執行為適當，爰均併予宣告緩刑二年，
    以勵來茲，而啟自新，查關於刑之量定及是否為緩刑之宣告
    ，係實體法上賦予法院得為自由裁量之事項，倘其未有逾越
    法律所規定之範圍，或濫用其權限，即不得任意指摘為違法
    ，原審就被告二人之量刑及為緩刑之宣告，已審酌被告二人
    之各種犯罪情狀，並無明顯失出、失入之處，是公訴人上訴
    意旨認原審為被告二人緩刑諭知顯不適當云云，亦為無理由
    ，自應駁回其上訴。
據上論斷，應依刑事訴訟法第四百五十五條之一第一項、第三項
、第三百六十八條、第三百七十三條，判決如主文。
本案經檢察官吳芙如到庭執行職務。
中　　華　　民　　國　　96　　年　　5 　　月　　31　　日
                      臺灣彰化地方法院刑事第二庭
                          審判長法官    石馨文
                          法      官    郭麗萍
                          法      官    尚安雅
以上正本證明與原本無異。
本件不得上訴。
中　　華　　民　　國　　96　　年　　6 　　月　　1 　　日
                          書  記  官    洪年慶
